【裁判字號】    98,撤緩,91
【裁判日期】    981210
【裁判案由】    聲請撤銷緩刑
【裁判全文】
臺灣新竹地方法院刑事裁定              98年度撤緩字第91號
聲  請  人  臺灣新竹地方法院檢察署檢察官
受  刑  人  甲○○
上列聲請人因受刑人違反家庭暴力防治法案件，聲請撤銷緩刑之
宣告（臺灣桃園地方法院96年度壢簡字第1420號），本院裁定如
下：
    主  文
聲請駁回。
    理  由
一、聲請意旨略稱：受刑人甲○○因違反家庭暴力防治法案件，
    經臺灣桃園地方法院於民國96年8 月31日以96年度壢簡字第
    1 420 號（臺灣桃園地方法院檢察署96年度偵字第8566、86
    54號）判決判處應執行拘役50日，同時宣告緩刑3 年，於96
    年10月8 日確定。惟其於緩刑期內即98年2 月10日更犯恐嚇
    危害安全罪，經同院於98年8 月13日以98年度壢簡字第1751
    號判決判處拘役50日，於98年9 月14日確定。核該受刑人所
    為上述2 案均為故意犯罪，足認受刑人並未因受到刑事追訴
    而有悔悟反省之意，宣告之緩刑已難收預期之效果，已合於
    刑法第75條之1 第1 項第2 款所定撤銷緩刑宣告之原因，爰
    依刑事訴訟法第476 條規定聲請撤銷等語。
二、按緩刑之宣告應撤銷者，由受刑人所在地或其最後住所地之
    地方法院檢察官聲請該法院裁定之，刑事訴訟法第476 條定
    有明文，先予敘明。又按受緩刑之宣告而有下列情形之一，
    足認原宣告之緩刑難收其預期效果，而有執行刑罰之必要者
    ，得撤銷其宣告：（一）緩刑前因故意犯他罪，而在緩刑期
    內受得易科罰金之有期徒刑、拘役或罰金之宣告確定者。（
    二）緩刑期內因故意犯他罪，而在緩刑期內受得易科罰金之
    有期徒刑、拘役或罰金之宣告確定者，刑法第75條之1 第1
    項第1 、2 款定有明文。考其立法意旨，關於緩刑之撤銷，
    現行法第75條第1 項固已設有兩款應撤銷緩刑之原因；至得
    撤銷緩刑之原因，則僅於保安處分章內第93條第3 項與撤銷
    假釋合併加以規定，體例上不相連貫，實用上亦欠彈性，爰
    參酌德國及奧地利現行立法例增訂本條，其中現行關於緩刑
    前或緩刑期間故意犯他罪，而在緩刑期內受得易科罰金之有
    期徒刑之宣告者，列為應撤銷緩刑之事由，因認過於嚴苛，
    而排除第75條應撤銷緩刑之事由，移列至得撤銷緩刑事由，
    俾使法官依被告再犯情節，而裁量是否撤銷先前緩刑之宣告
    ；其次，如有前開事由，但判決宣告拘役、罰金時，可見行
    為人仍未見悔悟，有列為得撤銷緩刑之事由，以資彈性適用
    ，爰於第1 項第1 款、第2 款增訂之。且本條採用裁量撤銷
    主義，賦與法院撤銷與否之權限，特於第1 項規定實質要件
    為「足認原宣告之緩刑難收其預期效果，而有執行刑罰之必
    要」，供作審認之標準（刑法第75條之1 立法理由參照）。
    是故，上揭「得」撤銷緩刑之情形，法官應依職權本於合目
    的性之裁量，妥適審酌被告所犯前後數罪間，關於法益侵害
    之性質、再犯之原因、二罪間之差異、違反法規範之情節是
    否重大、被告主觀犯意所顯現之惡性及其反社會性等情，是
    否已使前案原為促使惡性輕微之被告或偶發犯、初犯改過自
    新而宣告之緩刑，已難收其預期之效果，而確有執行刑罰之
    必要，此與刑法第75條第1 項所定2 款要件有1 具備，毋庸
    審酌其他情狀，即應逕予撤銷緩刑之情形不同。
三、經查：
（一）受刑人甲○○前於96年4 月1 日、同年月3 日，因違反家
      庭暴力防治法案件，經臺灣桃園地方法院於96年8 月31日
      以96年度壢簡字第1420號刑事簡易判決（下稱前案）各判
      處拘役50日，均減為拘役25日，並定應執行刑為拘役50日
      ，如易科罰金，以新臺幣（下同）1,000 元折算1 日，緩
      刑3 年，緩刑期內付保護管束，於96年10月8 日確定，緩
      刑期間自96年10月8 日起至99年10 月7日止乙節，有該判
      決、臺灣高等法院被告前案紀錄表各1 件在卷可參；又受
      刑人於上開緩刑期內之98年2 月10日，故意更犯恐嚇危害
      安全案件，經同院於98年8 月13日以98年度壢簡字第1751
      號刑事簡易判決（下稱後案）判處拘役50日，如易科罰金
      ，以1,000 元折算1 日，並於98年9 月14日確定乙節，亦
      有該院98年度壢簡字第1751號判決及上揭臺灣高等法院被
      告前案紀錄表在卷可按。是受刑人於上開緩刑期內，因故
      意犯他罪，而在緩刑期內受得易科罰金之拘役宣告確定乙
      情，堪以認定。
（二）本件受刑人所犯之前案係於臺灣桃園地方法院核發民事通
      常保護令後，對其配偶故意犯家庭暴力防治法第61條第1
      款、第2 款之違反保護令罪，後案之犯罪型態則為對其直
      系姻親為家庭暴力防治法第2 條第2 項之家庭暴力罪，惟
      因該條並無罰則規定，故後案論以刑法第305 條恐嚇危害
      安全罪，2 者犯罪手法雖雷同，惟所侵害之被害人法益並
      不相同，且被告於後案偵查中業已坦承犯行，並經告訴人
      表示不願追究之意，有該案判決書在卷可稽，並經本院調
      取該卷宗核閱無訛，另衡諸受刑人所犯後案經臺灣桃園地
      方法院刑事簡易庭斟酌情節後，僅科處拘役50日，顯見受
      刑人後案之犯罪情節尚非重大。此外，復查無其他證據足
      認原宣告之緩刑難收其預期效果，而有執行刑罰之必要。
      從而，聲請人聲請撤銷緩刑，非有理由，應予駁回。
四、應依刑事訴訟法第220 條之規定，裁定如主文。
中    華    民    國    98    年    12    月    10    日
                  刑事第五庭    法  官  林佑珊
以上正本證明與原本無異。
如不服本裁定，應於送達後5日內向本院提出抗告狀。
中    華    民    國    98    年    12    月    10    日
                                書記官  蕭惠婷


司法院資訊處製作；財團法人民間司法改革基金會備份。
